【裁判字號】    89,交易,188
【裁判日期】    891207
【裁判案由】    過失傷害
【裁判全文】
臺灣彰化地方法院刑事判決                        八十九年度交易字第一八八號
    公  訴  人  臺灣彰化地方法院檢察署檢察官
    被      告  乙○○
右列被告因過失傷害案件，經檢察官提起公訴（八十九年度偵字第六二八０號），本
院判決如左：
    主      文
乙○○無罪。
    理      由
一、本件公訴意旨略以：被告乙○○於民國八十九年二月二十一日上午七時三十分許
    ，駕駛車牌號碼ＯＫ─六一五一號自用小客車，沿彰化縣彰化市○○路由東往西
    行駛，行經彰南路一段三七五號前，理應注意車前狀況，隨時採取必要之安全措
    施，而依當時情形，又無不能注意之情形，竟疏於注意及此，而撞及在其前方行
    駛甲○○所駕駛之車號ＫＭＧ─四七０號機車，致甲○○受有頭部外傷、左鎖骨
    粉碎性骨折等傷害等語，因認被告涉有刑法二百八十四條第一項之過失傷害罪嫌
    。
二、按犯罪事實應依證據認定之，無證據不得推定其犯罪事實；又不能證明被告犯罪
    者，應諭知無罪之判決，刑事訴訟法第一百五十四條、第三百零一條第一項前段
    分別定有明文。次按，事實之認定，應憑證據，如未能發現相當證據，或證據不
    足以證明，自不能以推測或擬制之方法以為裁判基礎；又認定不利於被告之事實
    ，須依積極證據，苟積極證據不足為不利於被告事實之認定時，即應為有利於被
    告之認定，更不必有何有利之證據。又告訴人之告訴，係以使被告受刑事訴追為
    目的，是其陳述是否與事實相符，仍應調查其他證據以資審認（最高法院三十年
    上字第八一六號、四十年臺上字第八六號、五十二年台上字第一三００號判例參
    照）。
三、公訴人認被告乙○○涉有過失傷害罪嫌，無非係以告訴人甲○○之指訴及秀傳紀
    念醫院出具之驗傷診斷書一紙為其依據。訊據被告乙○○則堅決否認有何過失傷
    害之犯行，辯稱：當天我係要至台化公司上班，為直行車，無右轉之必要，我係
    行駛於外側快車道，怎可能如告訴人所言係行駛於機車道而撞到告訴人，且告訴
    人係行駛入外側快車道與我平行行駛，撞及我自用小客車之後照鏡，以致於跌倒
    ，我並無過失等語。
三、經查，本件於車禍發生之後告訴人及被告並未向警方報案，亦未經警方製作現場
    圖或道路交通事故調查報告表，被告於偵訊中供稱：「當時是我車子的後視鏡與
    他（指告訴人）的機車發生擦撞，所以他（指告訴人）的機車才會倒地受傷。」
    等語，依被告於偵訊中所供述之情節，難認被告有坦承自後方追撞告訴人所騎之
    機車，公訴人認右揭起訴之事實業據被告自白不諱，尚有誤解。又證人彭廷雲到
    庭證稱：我與被告均在台化公司上班，因我不會開車，所以我均搭被告之自小客
    車上班，八十九年二月二十一日上午七時三十分許，被告所駕駛之車子與告訴人
    的機車相撞，是告訴人之機車駛入外快車道才撞及被告之右照後鏡邊緣等語；另
    證人黃如鑫到庭證稱：當天我於七時四十分經過車禍現場，當時我是先經過車禍
    地點，看見是公司員工發生車禍，我便把車停到路邊到車禍現場觀看，當時我看
    到被告之車子是停在第二車道，告訴人亦是倒在第二車道即被告車子之右側，後
    來彭廷雲跟我說事故已排除，所以我便走了等語，參諸告訴人所騎之機車剎車手
    把亦因本件車禍受有損害，此有告訴人所提出之修理機車之免用統一發票收據影
    本一張可資佐證，另依告訴人所提出之機車照片，告訴人所騎之機車後方並無明
    顯之擦撞痕跡，依上開情事以觀，足認證人彭廷雲及黃如鑫所證述之內容與實情
    相符，堪認本件車禍係在外側快車道上相撞，且係被告所駕駛自用小客車之後照
    鏡與告訴人所騎之機車左把手相擦撞，並非被告自後追撞告訴人之機車所致。告
    訴人雖指訴係被告自後追撞告訴人始發生本件車禍，惟本件並無其他具體事證足
    認告訴人所指訴之情節屬實，亦查無其他證據證明被告有疏未注意致發生本件車
    禍之情事，自難遽認係被告自後追撞告訴人，足認被告所辯尚堪採信，此外復查
    無其他積極之證據足認被告有何過失傷害之犯行，本件既不能證明被告犯過失傷
    害罪，自應諭知被告無罪。
據上論斷，應依刑事訴訟法第三百零一條第一項，判決如主文。
本案經檢察官吳憲明到庭執行職務。
中      華      民      國    八十九    年     十二     月      七      日
                                    臺灣彰化地方法院交通法庭
                                        法      官  石  馨  文
右正本證明與原本無異。
如不服本判決，應於判決送達後十日內向本院提出上訴狀（須附繕本）。
告訴人或被害人對於判決如有不服具備理由請求檢察官上訴者，其上訴期間之計算係
以檢察官收受判決正本之日期為準。
                                      法院書記官


司法院資訊處製作；財團法人民間司法改革基金會備份。
